臺灣高等法院交通事件裁定　　　　　　96年度交抗字第1084號
抗　告　人
即 異議 人
即受處分人　甲○○
上列抗告人因違反道路交通管理處罰條例案件，不服臺灣板橋地
方法院，中華民國96年10月30日所為裁定（96年度交聲字第 487
號），提起抗告，本院裁定如下：
    主  文
抗告駁回。
    理  由
一、本件原處分意旨以：受處分人甲○○於民國九十六年二月二
    十七日下午一時四十分許，駕駛車牌號碼Ｎ五三─五三二號
    重型機車，沿臺北縣板橋市○○路往信義路方向行駛，行經
    國慶路一六七巷設有燈光號誌管制之交岔路口時闖紅燈，經
    臺北縣政府警察局板橋分局信義派出所警員以北縣警交字第
    Ｃ00000000號舉發違反道路交通管理事件通知單當
    場舉發。嗣經原處分機關交通部公路總局臺北區監理所板橋
    監理站於九十六年四月十一日以板監裁字裁四一─Ｃ000
    00000號違反道路交通管理事件裁決書，依道路交通管
    理處罰條例第五十三條第一項、第六十三條第一項第三款規
    定及違反道路交通管理事件統一裁罰基準表裁處新臺幣（下
    同）一千八百元，並記違規點數三點。
二、原異議意旨則以：異議人經過號誌時所看為綠燈，但警員卻
    認為是闖紅燈，由於當時車速過慢，所以在過紅綠燈時，由
    綠燈轉為紅燈而不自知，請求撤銷原處分云云。
三、按汽車（包括機器腳踏車）駕駛人，行經有燈光號誌管制之
    交岔路口闖紅燈者，處新臺幣一千八百元以上五千四百元以
    下罰鍰；又汽車駕駛人駕駛汽車違反道路交通管理處罰條例
    第五十三條規定者，除應依該條所規定之罰鍰處罰外，並記
    違規點數三點，道路交通管理處罰條例第五十三條第一項、
    第六十三條第一項第三款分別定有明文。
四、查：本件抗告人即異議人即受處分人甲○○於九十六年二月
    二十七日下午一時四十分許，駕駛車牌號碼Ｎ五三─五三二
    號重型機車，沿臺北縣板橋市○○路往信義路方向行駛，行
    經國慶路一六七巷設有燈光號誌管制之交岔路口時闖紅燈而
    經執勤警員攔停舉發之事實，業經證人即舉發警員施俊敏於
    原審結證稱：「九十六年二月二十七日，我是執行板橋國慶
    路國慶郵局十二時到二時的守望勤務，當時我站在國慶郵局
    前一四九巷口，看到異議人甲○○騎乘Ｎ五三－五三二號機
    車沿著國慶路往信義路方向，經過一六七巷口，當時號誌已
    經是紅燈，其他車輛都有停下來，但異議人沒有停下來，直
    接闖紅燈往前騎，我就把她攔停，我請她出示身分證及駕行
    照，我有核對無誤，我有告訴她已經違規闖紅燈，她說可不
    可以開輕一點，我跟她說要確實開單，她也有簽收舉發單。
    」、「她到停止線之前，號誌就已經是紅燈。」等語詳確。
    觀諸證人對於舉發過程證述具體明確，且證人與受處分人間
    並無利害關係，當無怨隙，衡情應無甘冒偽證罪刑責風險而
    設詞構陷受處分人之可能。從而證人施俊敏所證上情，堪信
    為真。是本件受處分人於前開時、地，駕駛上開車輛行經設
    有燈光號誌管制之交岔路口時闖紅燈之違規行為，堪以認定
    。原處分機關據以依法處分，核無違誤。原審認受處分人異
    議為無理由，依道路交通案件處理辦法第十九條前段，裁定
    異議駁回，於法並無不合。抗告意旨仍執前詞，否認有違規
    行為。然受處分人確有駕駛車輛行經設有燈光號誌管制之交
    岔路口時闖紅燈之違規行為，已認定如前，本件抗告並無理
    由，應予駁回。
據上論結，應依道路交通案件處理辦法第26條，刑事訴訟法第
412條，裁定如主文。
中　　華　　民　　國　　96　　年　　12　　月　　31　　日
　　　            刑事第十四庭審判長法　官  陳志洋
                                    法　官  林秀鳳
                                    法　官  沈宜生
以上正本證明與原本無異。
不得再抗告。
                                    書記官  陳雅加
中　　華　　民　　國　　97　　年　　1 　　月　　3 　　日
